臺灣屏東地方法院刑事判決　　　　　　　 94年度訴字第878號
公　訴　人　臺灣屏東地方法院檢察署檢察官
被　　　告　甲○○
公設辯護人　乙○○
上列被告因違反槍砲彈藥刀械管制條例案件，經檢察官提起公訴
（94年度偵字第999號），本院判決如下：
    主  文
甲○○未經許可，持有可發射子彈具有殺傷力之改造手槍，處有
期徒刑貳年，併科罰金新臺幣拾萬元，罰金如易服勞役，以罰
金總額與六個月之日數比例折算。緩刑伍年，緩刑期內付保護管
束。扣案之仿GLOCK 改造手槍（槍枝管制編號：一一0000
000號）壹把、九釐米（制式）子彈壹拾柒顆、八．八釐米（
土造）子彈捌顆沒收。
    事  實
一、甲○○明知具有殺傷力之槍枝、子彈均為違禁物，未經許可
    ，不得持有，竟基於未經許可持有具殺傷力改造手槍及子彈
    之犯意，於民國94年2 月17日晚間10時許，在坐落屏東市○
    ○路之瑞光夜市一帶，自某不詳姓名成年男子取得以仿GLOC
    K 廠半自動手槍製造之玩具槍所改造，並具有殺傷力之改造
    手槍1 把（槍枝管制編號0000000000號），及具有殺傷力之
    9mm 制式子彈17顆、8.8mm 金屬彈頭土造子彈12顆（嗣其中
    4 顆因鑑驗擊發而滅失）、9mm 改造子彈2 顆（嗣均因鑑驗
    擊發而滅失），連同另不具殺傷力之金屬彈頭改造子彈2 顆
    一併藏放在其隨身手提包內而持有之，旋於94年2 月18日凌
    晨零點5 分許，在屏東市○○路○段夜市三街後方停車場為
    警查獲，扣得前開槍枝、子彈。
二、案經屏東縣警察局屏東分局報告臺灣屏東地方法院檢察署檢
    察官偵查起訴。
    理  由
一、經查：
  (一)被告甲○○於前揭時地自某不詳姓名成年男子取得上開具殺
    傷力之改造手槍、子彈，並於持有中為警查獲之事實，除據
    被告甲○○迭於警、偵詢中，及本院審理時所自承，並有扣
    案改造手槍1 把、子彈33顆，及查獲時所拍攝之手槍、子彈
    照片12幀在卷可稽，又該等手搶、子彈經送內政部刑事警察
    局鑑定結果，該手槍係由仿GLOCK 廠半自動手槍製造之金屬
    玩具手槍，換裝土造金屬滑套、槍管、槍機而成之改造手槍
    ，機械性能良好，可擊發適用之子彈，認具殺傷力；扣案子
    彈其中17顆為9mm 制式子彈，認均具殺傷力；另16顆改造子
    彈中：(1)12顆為8.8mm 土造金屬彈頭之土造子彈，經採樣4
    顆測試，均可擊發（已滅失），認均具殺傷力；(2)4 顆以玩
    具金屬彈殼加裝9.0mm 土造金屬彈頭製造，其中2 顆經試射
    ，均可擊發（已滅失），認均具殺傷力；餘2 顆之彈頭於送
    鑑定過程中脫落，認不具殺傷力等情，有該局94年4 月8 日
    ，刑鑑字第0940027565號槍彈鑑定書附卷可憑（詳偵卷第57
    頁以下），堪予認定。
  (二)另就被告甲○○持有前開改造手槍、子彈之動機，固據其在
    警、偵詢及本院審理時辯稱係為配合高雄縣警察局仁武分局
    員警辦案，誘出另案涉犯違反槍砲彈藥刀械管制條例之被告
    鄭永仁所持有之槍枝而為，上開對其交付槍、彈之不詳姓名
    成年男子，即受鄭永仁委託出面交付之人云云。然此不僅為
    證人即被告甲○○指為承辦該案之高雄縣警察局仁武分局刑
    事組警員丙○○、丁○○於本院審理行交互詰問程序時，及
    證人陳金昌即同據被告甲○○指為承辦該案件之警員於偵查
    中，一致結證否認曾要求被告甲○○以所稱之方式配合辦案
    。苟如被告甲○○於警、偵詢中及本院審理時所辯，伊與鄭
    永仁並非好友且認識不深，竟接獲鄭永仁來電借錢，並能利
    用機會使之交出槍械，要已悖於事理；況其在未經與員警預
    先溝通、安排之情形下，主動以謊稱有人欲購買槍枝之方式
    騙出其槍枝之目的，果在協助辦案，茲以非法槍枝乃嚴重影
    響治安之物，向來並為警方大力查緝掃蕩之對象，與持槍、
    販槍者交易，甚至涉險計誘其交出槍枝，猶有高度之危險性
    ，自為自稱先前已經遭人持鄭永仁所有槍枝強盜，並知悉鄭
    永仁因持有槍枝，已為警方大力追捕對象之被告甲○○所知
    之甚明。詎其前揭時地在電話中獲得首肯交槍後，至約定交
    付之時點前，不僅未與囑託之員警聯繫以聽候指示並請求保
    護，嗣取得槍枝後復未儘速說明，及至為警逮捕後，始推稱
    係為待次日交出供鑑定殺傷力云云，所辯顯與事理大相逕庭
    ，不足採信。茲以有殺傷力之槍枝、子彈乃對於人體存有極
    高危險，嚴重影響社會治安之物，已如前述，未經許可，不
    得持有。以被告甲○○為54年7 月4 日出生，時年近不惑，
    受有高中肄業教育程度，有年籍等資料在卷可稽，前並曾遭
    人持槍強盜而與警方有所接觸、聯繫之人所知之甚詳者，竟
    仍無故持有前開槍枝、子彈，是本件被告犯罪事證已臻明確
    ，應依法論科。
二、按可發射子彈、具有殺傷力之改造手槍及其所使用，具有殺
    傷力之子彈，分別為槍砲彈藥刀械管制條例第4 條第1 項第
    1 款、第2 款規定之槍枝、子彈，非經中央主管機關許可，
    不得持有，同條例第5 條定有明文。核被告甲○○所為，係
    犯違反槍砲彈藥刀械管制條例第8 條第4 項、第1 項之未經
    許可，持有可發射子彈，具有殺傷力之改造手槍罪，及同條
    例第12條第4 項、第1 項之未經許可持有子彈罪。被告甲○
    ○同時持有具有殺傷力之制式子彈17顆、土造子彈14顆（另
    2 顆經前述鑑定無殺傷力者，應予排除），係以一行為觸犯
    數罪名，應依刑法第55條前段想像競合之例，擇一處斷。被
    告甲○○犯上開未經許可持有可發射子彈，具有殺傷力改造
    手槍罪，及未經許可持有子彈罪，係以一行為而觸犯數罪名
    ，應依刑法第55條前段想像競合之例，從一重之未經許可持
    有可發射子彈，具有殺傷力之改造手槍罪處斷。又被告未經
    許可持有可發射子彈具有殺傷力改造手槍之行為，所犯為法
    定本刑3 年以上10年以下有期徒刑，併科新臺幣700 萬元以
    下罰金之重罪，然以被告甲○○前揭時間犯罪時，已年近不
    惑，尚無任何因犯罪經法院判刑之紀錄，有臺灣高等法院被
    告前案紀錄表及臺灣屏東地方法院檢察署刑案資料查註紀錄
    表各1 份在卷可按，其本件犯罪持有改造手槍、子彈之動機
    ，雖不能證明係出於協助警方打擊犯罪之目的所為，然亦無
    證據可認係供自己或他人犯罪或預備犯罪使用，以本件犯罪
    之具體情狀及行為背景觀之，苟因此而需服3 年以上有期徒
    刑，確屬情輕法重，客觀上足以引起社會一般人之同情，縱
    宣告法定最低度之刑猶嫌過重，爰依刑法第59條之規定酌減
    其刑。
三、爰審酌被告甲○○之年齡、品行、智識程度、犯罪持有槍枝
    、子彈之數量、目的，及犯罪對於法益所生侵害之程度，被
    告甲○○為54年7 月4 日出生、受有高中肄業教育程度而現
    無職業之人，有年籍等資料在卷可稽，前無任何經法院判決
    有罪而入監執行之紀錄，有臺灣高等法院被告前案紀錄表及
    臺灣屏東地方法院檢察署刑案資料查註紀錄表各1 份在卷可
    按，素行尚可，又其犯罪持有改造手槍僅1 把、具殺傷力子
    彈之數量雖達30餘顆，然並無證據可認其持有之目的係預備
    供犯罪或其他不當使用，並審酌其犯罪後態度等一切情狀，
    量處如主文所示之刑，並就併科罰金部分，諭知易服勞役之
    折算標準，以資儆懲。又被告甲○○前未曾因犯罪經法院為
    刑之宣告，已如前述，其此因一時失慮，誤罹刑章，諒其經
    此偵審程序及刑之宣告，當知所警惕，應無再犯之虞，所處
    之刑，以暫不執行為當，爰併為緩刑5 年，緩刑期內並交付
    保護管束之宣告。
四、另扣案以仿GLOCK 廠半自動手槍製造之玩具槍所改造，並具
    有殺傷力之改造手槍1 把（槍枝管制編號0000000000號），
    及具有殺傷力之9mm 制式子彈17顆、8.8mm 金屬彈頭土造子
    彈8 顆，均為依法不得持有之違禁物，已如前述，應依刑法
    第38條第1 項第1 款規定沒收之。另原扣案具殺傷力之8.8m
    m 金屬彈頭土造子彈4 顆、9mm 改造子彈2 顆，嗣既已因鑑
    驗擊發而滅失，連同扣案不具殺傷力之金屬彈頭改造子彈2
    顆，均不為沒收之諭知，附此敘明。
據上論斷，應依刑事訴訟法第299 條第1 項前段，槍砲彈藥刀械
管制條例第8 條第4 項、第1 項、第12條第4 項、第1 項，刑法
第11條前段、第55條、第59條、第74條第1 款、第93條第1 項、
第42條第3 項、第38條第1 項第1 款，判決如主文。
本案經檢察官鍾仁松到庭執行職務
中　　華　　民　　國　　94　　年　　12　　月　　21　　日
            刑事第二庭    　審判長法　官　羅森德
                                  法　官　陳海寧
                                  法　官　陳松檀
右正本證明與原本無異。
如不服本判決應於收受本判決送達後10日內向本院提出上訴書狀
，其未敘述上訴理由者，並得於提起上訴後10日內向本院補提理
由書狀（均須按他造當事人之人數附繕本）「切勿逕送上級法院
」
中　　華　　民　　國　　94　　年　　12　　月　　22　　日
                                  書記官  魏慧夷
附錄本案論罪科刑法條全文：
槍砲彈藥刀械管制條例第8條
未經許可，製造、販賣或運輸鋼筆槍、瓦斯槍、麻醉槍、獵槍、
空氣槍或第4條第1項第1款所定其他可發射金屬或子彈具有殺傷
力之各式槍砲者，處無期徒刑或5年以上有期徒刑，併科新臺幣1
千萬元以下罰金。
未經許可，轉讓、出租或出借前項所列槍枝者，處5 年以上有期
徒刑，併科新臺幣1 千萬元以下罰金。
意圖供自己或他人犯罪之用，而犯前二項之罪者，處無期徒刑或
7 年以上有期徒刑，併科新臺幣1 千萬元以下罰金。
未經許可，持有、寄藏或意圖販賣而陳列第1 項所列槍枝者，處
3 年以上10年以下有期徒刑，併科新臺幣700 萬元以下罰金。
第1 項至第3 項之未遂犯罰之。
槍砲彈藥刀械管制條例第12條
未經許可，製造、販賣或運輸子彈者，處1 年以上7 年以下有期
徒刑，併科新台幣500 萬元以下罰金。
未經許可，轉讓、出租或出借子彈者，處6 月以上5 年以下有期
徒刑，併科新台幣300 萬元以下罰金。
意圖供自己或他人犯罪之用，而犯前二項之罪者，處3 年以上10
年以下有期徒刑，併科新台幣700 萬元以下罰金。
未經許可，持有、寄藏或意圖販賣而陳列子彈者，處5 年以下有
期徒刑，併科新台幣300 萬元以下罰金。
第 1 項至第 3 項之未遂犯罰之。
